臺灣臺南地方法院行政訴訟判決
109年度交字第133號
原      告  呂健哲  
被      告  臺南市政府交通局

代  表  人  王銘德  
上列當事人間交通裁決事件，原告不服被告109年8月7日南市交
裁字第78-SX0000000號裁決，提起行政訴訟，本院判決如下：
    主  文
一、原告之訴駁回。
二、訴訟費用新臺幣300元由原告負擔。
    事實及理由
一、程序事項：本件係原告不服被告所為道路交通管理處罰條例
    第8條之裁決，而提起之撤銷訴訟，屬行政訴訟法第237條之
    1第1項第1款所稱交通裁決事件，因事證明確，爰依同法第
    237條之7規定，不經言詞辯論逕行裁判。
二、事實概要：原告於108年9月13日14時37分許，駕駛車牌號碼
    000-000號普通重型機車（下稱系爭機車），行經臺南市北
    區公園南路與臨安路口，因有機車駕駛執照業經註銷仍駕駛
    重型機車之違規行為，經臺南市政府警察局第五分局立人派
    出所（下稱舉發單位）員警製單舉發後，逾期未繳納罰鍰或
    到案聽候裁決，被告遂於109年8月7日以其違規事證明確，
    依道路交通管理處罰條例第21條第1項第4款及第4項、違反
    道路交通管理事件統一裁罰基準及處理細則第2條第1項附件
    違反道路交通管理事件統一裁罰基準表規定，裁處最高額罰
    鍰新臺幣（下同）9,000元，駕駛執照扣繳。原告不服，遂
    提起本訴訟。
三、原告主張略以：
　㈠原告於2008年（經本局向原告詢問，起訴狀誤植為107年，應
    為97年）7月所購入的OOOOOOO號普通重型機車，早已於2016
    年（105年）年由兄長於臺南市龍崎區間小路駕駛時，因路
    面濕滑，車身滑落山溝致嚴重損毀，棄置當地不再維修。
　㈡原告另行購買免駕照免牌照的電動自行車供短程代步使用。
    原告為身障人士，持有註記已「符合行動不便認定」的身心
    障礙證明，如需至較遠的臺南市區時，皆駕駛車號0000-00
    號自小客車代步，且原告在臺南市區活動範圍僅於東區及水
    康區一帶，未曾有至北區公園南路的行蹤。　　
　㈢並聲明：原處分撤銷，訴訟費用由被告負擔。
四、被告答辯則以：
　㈠原告108年9月13日14時37分許，駕駛車牌號碼000-000號普通
    重型機車，行經臺南市北區公園南路與臨安路口，機車駕駛
    執照業經註銷仍駕駛重型機車（未依規定兩段式左轉），經
    警製單舉發，違規事證明確，被告乃據此裁處原告罰鍰9,00
    0元，駕駛執照扣繳，揆諸首揭規定，並無不合，應予維持
    。
  ㈡復按道路交通安全規則第99條第2項明定：「機車行駛至交岔
    路口，其轉彎，應依標誌或標線之規定行駛；……。」；道路
    交通標誌標線號誌設置規則第65條第1項及第191條第1 項、
    第2項規定：「機慢車兩段左（右）轉標誌「遵20」、「遵2
    0.1」，用以告示左（右）轉大型重型機車以外之機車或慢
    車駕駛人應遵照號誌指示，在號誌顯示允許直行時先行駛至
    右（左）前方路口之左（右）轉待轉區等待左（右）轉，俟
    該方向號誌顯示允許直行後，再行續駛，以兩段方式完成左
    （右）轉。本標誌設於實施機慢車兩段左（右）轉路口附近
    顯明之處，並配合劃設機慢車左（右）轉待轉區標線。」、
    「（第1項）機慢車左（右）轉待轉區線，用以指示大型重
    型機車以外之機車或慢車駕駛人分段行駛。視需要設於號誌
    管制之交岔路口。（第2項）本標線線型為白色長方形，線
    寬15公分。劃設於停止線前端，設有枕木紋行人穿越道者，
    劃設於枕木紋行人穿越道前方。」，依上開規定可知，駕駛
    人駕車行駛至交岔路口欲左轉時，應遵守路口設置之兩段左
    轉標誌指示，於左轉待轉區標線內停等，分段行駛。本案經
    審視舉發單位錄影採證光碟畫面（影像檔名稱：0000000甲○
    ○註銷駕照拒收拒簽.MOV）：
    ⒈影片時間2019/09/13 14：35：34〜14：36：00 員警甲：證
      件。員警乙：先生，你那個叫高雄式的兩段式左轉。原告
      ：我没錢，我就說我没錢。你要跟我拿錢，我没錢，騎摩
      托車啦。員警乙：這錢不是給我啦。員警甲：你證件給我
      ，證件，證件啦。原告：你要跟我拿錢喔？員警甲：我要
      查你的證件啦。
    ⒉影片時間2019/09/13 14：36：18〜14：36：30 員警甲：你
      身分證（字號）多少？原告：自身上拿出健保卡交付員警
      甲，其上可見登載姓名為「甲○○」。
    ⒊影片時間2019/09/13 14：36：56〜14：37：21 員警甲：你
      駕照被人註銷。員警乙：註銷了啊。原告：駕照哪有註銷
      ？員警甲：哪沒有！註銷了啊，你也沒去考。員警乙：到
      108年10月5日啊。原告：108年？今年109年了餒。員警甲
      ：今年108年。原告：今年2019年餒。員警甲：對啊，108
      年，中華民國108年。
    ⒋影片時間2019/09/13 14：38：00〜14：38：07 原告：我要
      去公園啦。員警甲：你要去哪裡都一樣，你就没駕照。你
      要去哪裡？你就不能騎車啊。
    ⒌影片時間2019/09/13 14：38：23〜14：38：44 原告：車子
      是我老爸的。員警乙：車你的喔!原告：我老爸的。員警
      乙：車是你的，這臺車是你的。員警甲：「甲○○」是嗎？
      員警乙：對啊，車是你的。員警甲：你再查一下。員警乙
      ：OOOOOOO啊。原告：你不要給我拿錢，我真的没錢啦。
      員警乙：對啊，車你的名字。
    ⒍影片時間2019/09/13 14：38：49〜14：38：58 員警乙：車
      你的名字。員警甲：確定齁。員警乙：車他的名字。員警
      甲：ＯＯＯＯＯOO號。他啊，他啊，他啊。員警乙：車主你啊
      。
    ⒎影片時間2019/09/13 14：41：02〜14：41：33 原告：開便
      宜一點的，好不好？……開300，好不好？員警乙：如果認
      為太貴，不要繳就好了。
    上開畫面有舉發單位109年9月22日南市警五交字第OOOOOOOO
    OO號函檢附錄影採證光碟1片可稽。
  ㈢又按道路交通安全規則第61條第1項及第5項規定：「汽車駕
    駛人取得高一級車類之駕駛資格者，應換發駕駛執照，並准
    其駕駛較低級車類之車輛，其規定如下：……。7、已領有重
    型機車駕駛執照者，得駕駛普通重型機車、輕型機車。……。
    」、「『機車』駕駛執照於『吊扣』期間或經『吊銷』後，『不得
    持汽車』駕駛執照駕駛輕型機車。」。上開規定於108年3月2
    9日經交通部交路字第OOOOOOOOOOO號令、內政部台內警字第
    OOOOOOOOOO號令會銜修正發布增定第5項規定；並定自108年
    4月1日施行。而其新增第5項規定之立法理由為：駕駛人如
    「機車」駕駛執照遭「吊扣」或「吊銷」，因其駕駛「輕型
    」機車之資格已因機車駕駛執照之吊扣（銷）「同時亦受」
    吊扣（銷）處分，「不因」其擁有「汽車」駕駛執照「而解
    除」，不得再持汽車駕駛執照駕駛輕型機車，但民眾往往誤
    認可依第1項第4款規定持汽車駕駛執照而駕駛輕型機車，為
    更臻明確，爰增訂第5項規定明文規範。本案原告前於102年
    12月16日因駕車肇事致人受傷而逃逸，經臺南市政府警察局
    第一分局以南市警交字第ST0000000號舉發通知單，取締其
    違反道路交通管理處罰條例第62條第4項規定，嗣經被告於1
    05年8月31日裁處原告應繳納罰鍰6,000元及吊銷其普通重型
    機車駕駛執照3年在案。因原告逾期未到案繳納罰鍰及繳送
    駕照，被告遂依道路交通管理處罰條例第65條第1項第1款規
    定，逕行註銷其普通重型機車駕駛執照（起迄日自105年10
    月6日起至108年10月5日止）。復依上開108年4月1日新修正
    施行之道路交通安全規則第61條第5項規定，原告自105年10
    月6日起普通重型機車駕駛執照逕行註銷後，業已失去駕駛
    普通重型機車及憑普通重型機車駕照駕駛輕型機車之資格；
    而原告違反首揭規定之時間為108年9月13日，則被告以原告
    違規行為時間，依首揭及行政罰法第4條：「違反行政法上
    義務之處罰，以行為時之法律或自治條例有明文規定者為限
    。」規定，裁處如首揭說明，並無違誤。
　㈣末按違反道路交通管理事件統一裁罰基準及處理細則第11條
    第1項規定：「行為人有本條例之情形者，應填製舉發違反
    道路交通管理事件通知單（以下簡稱通知單），並於被通知
    人欄予以勾記，其通知聯依下列規定辦理：1、當場舉發者
    ，應填記駕駛人或行為人姓名、性別、出生年月日、地址、
    身分證統一編號及車主姓名、地址、車牌號碼、車輛種類。
    被查獲之駕駛人或行為人為受處分人時，應於填記通知單後
    將通知聯交付該駕駛人或行為人簽名或蓋章收受之；拒絕簽
    章者，仍應將通知聯交付該駕駛人或行為人收受，並記明其
    事由及交付之時間；拒絕收受者，應告知其應到案時間及處
    所，並記明事由與告知事項，視為已收受。」。本案依舉發
    單位上開錄影畫面可知，舉發員警執行巡邏兼交通稽查勤務
    時，於系爭違規時間目視發現原告駕駛系爭車輛行經系爭違
    規路口臨安路時未依規定兩段式左轉公園南路，故將其攔下
    ，員警查證原告即駕駛人身分時發現其所持有的機車駕照遭
    到註銷，違規事實明確，爰依法舉發。又員警查證原告身分
    當時，從密錄器影片可以看到，原告將證件（健保卡）給警
    方查證，查證過後係原告本人無誤，且當時原告所騎乘之系
    爭普通重型機車有懸掛OOOOOOO號車牌，若當時未懸掛車牌
    ，會依規定扣車（舉發單位員警舉發交通違規遭民眾申訴案
    件答辯書及員警職務報告），足證員警攔查原告後，經過查
    證原告身分資料、復又比對系爭車輛牌照號碼及車主確為原
    告始製單告發。又員警告發原告後，原告拒簽、拒收系爭舉
    發通知單，經員警當場告知原告應到案時間及應到案處所（
    舉發通知單左上角之登載），揆諸上開規定，本案視同原告
    已收受，業已合法完成送達。故本案舉發單位之舉發，並無
    違誤。原告所訴，並非事實，核不足採。　
　㈤被告並聲明：原告之訴駁回，訴訟費用由原告負擔。
五、本件事實概要欄所載之事實，除後列爭點外，業經兩造各自
    陳述在卷，兩造並分別提出如附表所示之證據。本件爭點厥
    為：原告駕駛系爭機車是否有「機車駕駛執照業經註銷仍駕
    駛重型機車」之違規行為？
六、本院之判斷：
　㈠應適用法令：
　⒈道路交通管理處罰條例第21條第1項第4款、第4項前段：（第
    1項第4款）汽車駕駛人，有下列情形之一者，處6,000元以
    上12,000元以下罰鍰，並當場禁止其駕駛：四、駕駛執照業
    經吊銷、註銷仍駕駛小型車或機車。（第4段前段）第一項
    第三款、第四款之駕駛執照，均應扣繳之。
　⒉行為時違反道路交通管理事件統一裁罰基準表第21條第1項第
    4款：「駕駛執照業經吊銷、註銷仍駕駛機車，逾越應到案
    期限60日以上，繳納或到案聽候者，應處罰鍰9,000元，並
    當場禁止其駕駛，駕駛執照應扣繳之。」
　㈡就原告於108年9月13日14時37分許，駕駛車牌號碼000-000號
    之系爭機車，行經臺南市北區公園南路與臨安路口，有機車
    駕駛執照業經註銷仍駕駛重型機車之違規行為，被告機關提
    出臺南市政府警察局第五分局109年9月22日南市警五交字第
    OOOOOOOOOO號函檢附舉發單位員警舉發交通違規遭民眾申訴
    案件答辯書、員警職務報告及原告行向示意圖影本各1份、
    錄影採證光碟1片GOOGLE行駛路線及實景圖共2幀，臺南市政
    府警察局第一分局南市警交字第ST0000000號舉發通知單影
    本，被告機關105年8月31日南市交裁字第78-ST0000000號裁
    決書及送達證書影本機車駕照吊扣銷執行單報表、原告之機
    車駕駛人基本資料、系爭機車之機車車籍查詢各1份等件為
    證（本院卷第57至83頁）。關於原告何時考領重型機車駕駛
    執照，以及違規時是否領有合格之重型機車駕駛執照等情，
    經查，原告先於84年12月16日考領有重型機車駕駛執照，惟
    於102年12月16日17時7分許，駕駛693-DEB號重型機車於臺
    南市東區長榮路2段與懷恩街處肇事致人受傷而逃逸，經臺
    南市政府警察局第一分局以南市警交字第ST0000000號舉發
    通知單舉發，被告機關則於105年8月31日以南市交裁字第78
    -ST0000000號裁決書裁處原告罰鍰6,000元，吊銷駕駛執照
    ，3年內不得考領駕駛執照，並命原告於105年9月30日繳送
    駕駛執照，原告逾期未繳送駕駛執照，被告機關遂於105年1
    0月6日逕行註銷原告前開考領之駕駛執照，註銷禁考期間為
    105年10月6日至108年10月5日間，上開事實有臺南市政府警
    察局第一分局南市警交字第ST0000000號舉發通知單影本，
    被告機關105年8月31日南市交裁字第78-ST0000000號裁決書
    及送達證書影本機車駕照吊扣銷執行單報表、原告之機車駕
    駛人基本資料（本院卷75至79頁）等件在卷可佐。是以，原
    告於本件違規時點即於108年9月13日14時37分許，尚在其重
    型機車駕駛執照逕行註銷且禁止考照之期間中，合先敘明。
　㈢次查，原告於108年9月13日14時37分許，駕駛系爭機車行經
    臺南市北區公園南路與臨安路口遭警查獲之事實，有臺南市
    政府警察局第五分局109年9月22日南市警五交字第OOOOOOOO
    OO號函檢附舉發單位員警舉發交通違規遭民眾申訴案件答辯
    書、員警職務報告及原告行向示意圖影本各1份、錄影採證
    光碟1片GOOGLE行駛路線及實景圖2幀等件在卷可徵（本院卷
    第57至73頁）。依舉發員警許ＯＯ108年9月13日之舉發交通違
    規遭民眾申訴案件答辯書（本院卷第59頁）所載，本件攔查
    原告之經過為：「職於108年09月13日製單舉發重機車OOOOO
    OO交通違規案，普重機車OOOOOOO於109年09月13日14時37分
    在台南市北區臨安路與公園南路未依規定兩段式左轉故將其
    攔下，查證身分時發現駕駛甲○○所持有的機車駕照遭到註銷
    ，違規事實明確，爰依法舉發，並無不當，檢附照片、影片
    資料，供裁處。」，就同樣之違規行為，舉發員警於109年1
    0月11日所作之職務報告（本院卷第63頁）內容為：「⒈職警
    員許ＯＯ舉發甲○○騎乘OOOOOOO號重型機車駕照遭註銷仍駕駛
    重機車一案，當時因為該民未依規定兩段式左轉所以將其攔
    下，唯因行車紀錄器及監視器未拍攝到其違規畫面怕事後有
    爭議故未開立罰單，但於查證身分時發現該民駕駛駕照遭註
    銷故開立罰單。⒉警員許ＯＯ當時查證身分時從密錄器影片可
    以看到，該民將證件（健保卡）給警方查證，查證過後系為
    本人無誤，且當時該民所騎乘之693-DEB號重型機車有懸掛
    車牌，若當時未懸掛車牌會依規定扣車。」。就上開證據內
    容可知，本件舉發員警係因原告駕駛重型機車並未依標誌指
    示進行二段式左轉而加以攔查，攔查後發現原告有「機車駕
    駛執照業經註銷仍駕駛重型機車」之違規行為而予以掣單舉
    發。
　㈣另本院依職權勘驗本件違規採證光碟，勘驗結果為：「光碟
    內有檔名為『0000000甲○○註銷駕照拒收拒簽.MOV』影片檔，
    內容如下：
  　⑴本段影片長度8分6秒，為舉發員警身上之密錄器所拍攝，
      影片一開始畫面顯示之時間為108年9月13日14時35分32秒
      （下僅略記載分、秒數）。影片最初，配戴密錄器之員警
      （下稱員警甲）已將原告攔停於路旁公園前方人行道處。
      此時原告頭戴安全帽，跨坐在機車上，呈現剛終止駕駛之
      狀態。影片第3至28秒（畫面時間35分32至41秒）處起，
      員警甲向原告要證件。另一名員警（下稱員警乙）對原告
      說：先生，你那個叫高雄式的兩段式左轉。原告：我没錢
      ，我就說我没錢。你要跟我拿錢，我没錢，騎摩托車啦。
      員警乙：這錢不是給我啦。員警甲：你證件給我，證件，
      證件啦。原告：你要跟我拿錢喔？員警甲：我要查你的證
      件啦。
　  ⑵影片第41秒（畫面時間36分14秒）起，員警甲：你身分證
      （字號）多少？，此時原告自身上拿出證件交付員警甲，
      ，員警乙此時跟原告說要他把引擎先關起來，影片第56秒
      （畫面時間36分28秒）處，可見原告提出一張姓名為『甲○
      ○』的健保卡，此後員警使用警用PDA查詢原告之駕駛資訊
      。
    ⑶影片第1分13秒至1分47秒（畫面時間36分45秒至37分17秒 
      ）處，員警甲使用警用PDA查到系爭機車之車籍資訊後，
      提供給員警乙看，員警乙遂稱：肇事逕註喔。員警甲：不
      是啦，車不是他的。啊，不是啊你駕照也被人註銷。員警
      乙：對啊，註銷了啊。原告：駕照哪有註銷？員警甲：哪
      沒有！註銷了啊，你也沒去考。員警乙：到108年10月5日
      啊。原告：108年？今年109年了餒。員警甲：今年108年
      。原告：今年2019年餒。員警甲：對啊，108年，中華民
      國108年。
    ⑷影片第2分28至35秒（38分0至7秒）處， 原告：我要去公
      園啦。員警甲：你要去哪裡都一樣，你就没駕照。你要去
      哪裡?你就不能騎車啊。之後原告詢問員警要罰他多少，
      員警乙稱這個去監理站處理。 
    ⑸影片第2分48秒至3分11秒（畫面時間38分20至44秒）處， 
      原告：車子是我老爸的。員警乙：車你的啊。原告：我老
      爸的。員警乙：車是你的，這臺車是你的。員警甲：『甲○
      ○』是嗎？員警乙：對啊，車是你的。員警甲：你再查一下
      。員警乙：OOOOOOO啊。原告：你不要給我拿錢，我真的
      没錢啦。員警乙：對啊，車你的名字。
    ⑹影片第3分17至26秒（畫面時間38分49至58秒）處，員警乙
      ：車你的名字。員警甲：確定喔。員警乙：車他的名字。
      員警甲：ＯＯＯＯＯOO號。他啊，他啊，他啊。員警乙：車主
      你啊。
    ⑺以後員警乙繼續開立舉發通知單，原告以其沒錢跟員警求
      情，員警們不同意，影片第6分13秒（畫面時間41分46秒
      ）處，員警甲將舉發通知單交與原告要其簽收，員警多次
      詢問原告是否要簽收，原告不予答覆，影片第6分41至43
      秒（畫面時間42分13至15秒）處，員警甲說如果不要簽他
      就寫拒簽，原告答稱：嗯，拒簽。員警甲問原告是否要收
      受舉發通知單，原告稱不收。此後員警甲跟原告說如果不
      收會寄給他，並於影片第6分57秒至7分45秒（畫面時間42
      分20秒至43分15秒）處，員警甲告知原告違規時、地、違
      規行為及應到案處所，及原告拒簽拒收，會將舉發通知單
      寄給他，此後員警轉身回到警車上，影片結束。」
　  上開內容有本院行政訴訟勘驗筆錄在卷可稽，又上開勘驗筆
    錄經本院合法送達原告，命原告7日內表示意見，原告迄今
    為表示任何意見。是以，就影片中原告經舉發員警攔查後，
    原告當場出示其健保卡經員警查證其身分無誤，原告諉稱其
    於違規時點之活動範圍未及違規地點云云，自屬無據。又舉
    發員警當場見到系爭機車之車牌號碼亦為「OOOOOOO號」無
    誤，車色確為白藍色無誤，另參酌系爭機車持續有投保強制
    汽車責任保險之事實，原告稱系爭機車嚴重毀損不堪使用云
    云，亦非事實。綜上，原告確於違規時、地駕駛系爭機車而
    有「機車駕駛執照業經註銷仍駕駛重型機車」之違規行為，
    堪認屬實。
  ㈤末按違反道路交通管理事件統一裁罰基準及處理細則第1 條
    規定：「本細則依道路交通管理處罰條例第92條第4 項規定
    訂定之」、第2 條第1 項、第2 項規定：「處理違反道路交
    通管理事件之程序及統一裁罰基準依本細則之規定辦理。」
    、「前項統一裁罰基準，如附件違反道路交通管理事件統一
    裁罰基準表。」，核上開統一裁罰基準及處理細則之規定，
    就其立法目的及功能，乃為防止處罰機關枉縱或偏頗，依道
    路交通處罰條例第92條第4 項所授權交通部會同內政部訂定
    「違反道路交通管理事件統一裁罰基準及處理細則」及其附
    件「違反道路交通管理事件統一裁罰基準表」，用以維持裁
    罰之統一性與全國因違反道路交通管理事件受處罰民眾之公
    平，不因裁決人員不同，而生偏頗，寓有避免各監理機關於
    相同事件恣意為不同裁罰之功能，並非法所不許，於憲法上
    保障人民財產權之意旨並無牴觸（此有司法院釋字第511 號
    解釋意旨理由足資參照），並無違反法律保留原則。再依本
    件違規行為時點之違反道路交通管理事件統一裁罰基準表記
    載，機車駕駛人駕車有「機車駕駛執照業經註銷仍駕駛重型
    機車」，並有「逾越應到案期限60日以上，繳納罰鍰或逕行
    裁決處罰」情形者，應處「最高額罰鍰9,000元，駕駛執照
    扣繳」；核上開規定，既係基於母法之授權而為訂定，且就
    行為時違反道路交通管理事件統一裁罰基準及處理細則附件
    所示統一裁罰基準表中有關道路交通管理處罰條例第21條第
    1項第4款及第4項之裁罰基準內容，並未牴觸母法，是被告
    自得依此基準而為裁罰。查舉發機關員警於109年9月13日當
    場掣開本件舉發通知單完詢問原告是否簽收，而遭原告拒簽
    拒收，舉發員警依法告知應到案期間及地點後，並將舉發通
    知單於108年9月18日合法送達原告戶籍地。是以，原告尚有
    相當期日得於應到案日期即108年10月13日前，至應到案處
    所即臺南市政府交通局裁決中心繳納罰鍰或陳述意見，惟原
    告怠於作為，直至109年8月7日經被告機關逕行裁決處罰，
    被告機關遂依裁罰基準表所示之「最高額罰鍰9,000元，駕
    駛執照扣繳」之規定裁罰原告，此部分亦屬適法。
　㈥綜上所述，原告於108年9月13日14時37分許，駕駛系爭機車
    行經臺南市北區公園南路與臨安路口，確有機車駕駛執照業
    經註銷仍駕駛重型機車之違規行為，被告遂依道路交通管理
    處罰條例第21條第1項第4款及第4項及違反道路交通管理事
    件統一裁罰基準表規定，裁處最高額罰鍰9,000元，駕駛執
    照扣繳，揆諸首揭規定，原處分並無違法，原告訴請撤銷為
    無理由，應予駁回。
七、本件第一審裁判費為300元，應由原告負擔，爰確定第一審
    訴訟費用額如主文第2項所示。
據上論結，本件原告之訴為無理由，依行政訴訟法第237條之8第
1項、第98條第1項前段，判決如主文。
中　　華　　民　　國　　111 　年　　 2　　月　　24　　日
　　　　　　　　　行政訴訟庭　法　官　侯明正
上為正本係照原本作成。
如不服本判決，應於判決送達後20日內，向本院提出上訴狀並表
明上訴理由（原判決所違背之法令及其具體內容或依訴訟資料可
認為原判決有違背法令之具體事實），其未載明上訴理由者，應
於提出上訴後20日內向本院補提理由書（上訴狀及上訴理由書均
須按他造人數附繕本，如未按期補提上訴理由書，則逕予駁回上
訴），並應繳納上訴裁判費新臺幣750元。
中　　華　　民　　國　　111 　年　　 2  　月　　24　　日
　　　　　　　　　　　　　　　書記官　陳世明

證據清單：
一、原告提出：   原證1 被告機關109年8月7日南市交裁字第78-SX0000000號裁決書 14頁 原證2 原告身心障礙證明、系爭機車及OOOOOOO自用小客車之行車執照 16頁 二、被告提出：   被證1 舉發單位南市警交字第SX0000000號舉發通知單及送達證書 53-54頁 被證2 被告109年8月7日南市交裁字第78-SX0000000號裁決書及送達證書 55-56頁 被證3 臺南市政府警察局第五分局109年9月22日南市警五交字第OOOOOOOOOO號函檢附舉發單位員警舉發交通違規遭民眾申訴案件答辯書、員警職務報告及原告行向示意圖影本各1份、錄影採證光碟1片 57-69頁 被證4 GOOGLE行駛路線及實景圖共2幀 71-73頁 被證5 臺南市政府警察局第一分局南市警交字第ST0000000號舉發通知單影本 75頁 被證6 被告機關105年8月31日南市交裁字第78-ST0000000號裁決書及送達證書影本 77-78頁 被證7 機車駕照吊扣銷執行單報表、機車駕駛人基本資料、機車車籍查詢各1份 79-83頁